臺灣高等法院刑事判決　　　　　　　　　　　　　九十一年度交上易字第二七三號
　　上　訴　人
　　即　被　告　甲○○
右列被告因過失傷害案件，不服臺灣板橋地方法院，九十一年度交易字第廿七號，中
華民國九十一年六月十一日第一審判決（起訴案號：臺灣板橋地方法院檢察署九十年
度偵字第一七一五七號），提起上訴，本院判決如左：
    主  文
上訴駁回。
甲○○緩刑年。
    事  實
一、甲○○平日以駕駛營業小客車為業，係從事駕駛業務之人。緣於民國（下同）九
    十年九月五日晚十時五分許，駕駛其所有而寄行於龍門交通企業股份有限公司（
    下稱龍門公司）之車號Ｇ四－三九六號營業小客車，沿台北縣樹林市○○路往山
    佳方向行駛，行經樹林市○○路九十四號前，原應注意汽車行駛時，駕駛人應注
    意車前狀況，並隨時採取必要之安全措施，且依當時夜間有照明，路面並無缺陷
    亦無障礙物，視距良好，並無不能注意之情事，適有丙○○沿該路段同向靠路邊
    步行而途經該址，甲○○竟疏未注意，自後追撞丙○○，致其受有頭部外傷及臀
    部（起訴書誤為臂部）挫傷之傷害。而丙○○經甲○○及丙○○同校同學乙○合
    力送往亞東醫院醫治，甲○○至醫院後未待警員前來即自行離去，嗣經趕赴醫院
    處理之警員劉添發追查車號始查悉上情。
二、案經被害人丙○○訴由臺北縣政府警察局樹林分局報請臺灣板橋地方法院檢察署
    檢察官偵查起訴。
    理  由
一、訊據被告甲○○對於上揭時、地駕車撞及丙○○受傷之事實並不否認；惟辯稱：
    車號Ｇ四－三九六號營業小客車，係伊幫友人開去修理的及係丙○○自己從路邊
    跳出來的，伊當時閃避不及才會撞上伊云云。
二、本院查：
    （一）上開車號Ｇ四－三九六號營業小客車係被告所有而寄行於龍門公司之事實
          ，業據證人即龍門公司之經理吳天賜於原審調查時結證屬實（見原審九十
          一年一月十七日訊問筆錄），並提出契約書乙紙在卷可稽。是被告所辯該
          車並非伊所有而係代友人開去修理乙節，顯屬無稽之詞，不足採信。
    （二）又前揭被告過失傷害之事實，業據被害人丙○○分別於警訊及偵審中指訴
          歷歷，並經證人乙○分別於警訊及偵查中證述綦詳（見偵查卷第六頁至第
          九頁及第二十七頁、第二十八頁）。故被告所稱係被害人丙○○突然從路
          邊跳出乙詞，亦屬飾卸之詞，顯不可採。
     (三) 此外並有道路交通事故調查報告表、現場照片十二幀及診斷證明書附卷可
          佐。
    （四）按汽車行駛時，駕駛人應注意車前狀況，並隨時採取必要之安全措施，道
          路交通安全規則第九十四條第三項定有明文，被告顯有違反上開規定，於
          上開路段駕車行駛時未注意車前之狀況，而依當時夜間有照明，路面並無
          缺陷亦無障礙物，視距良好，並無不能注意之情形，其應注意能注意而未
          注意，其有過失至為明顯。而本件經送台灣省台北縣區車輛行車事故鑑定
          委員會鑑定之結果，亦同此認定，有該會九十一年五月三日北鑑字第九一
          ０四一五號函暨所附鑑定意見書在卷可參。又被害人丙○○亦確因本件車
          禍而受有頭部外傷及臀部挫傷之傷害，則被告過失之行為，與被害人受傷
          之間有相當之因果關係。
    （五）綜上所述，足見被告所辯各節，要屬飾卸諉責之詞，顯不足採。罪證明確
          ，被告犯行洵堪認定。
三、查被告係以駕駛營業小客車為業，為從事駕駛業務之人。核被告所為，係犯刑法
    第二百八十四條第二項業務過失傷害之罪。至公訴人認被告係犯同條第一項之普
    通過失傷害罪，惟被告因駕車而有過失致被害人受傷之基本社會事實相同，是公
    訴人起訴法條尚有未洽，應予變更。原審爰審酌被告之品行、智識程度、所生之
    危害及被告犯罪後猶狡詞置辯等一切情狀，依刑事訴訟法第二百九十九條第一項
    前段、第三百條、第三百零一條第一項，刑法第二百八十四條第二項、第四十一
    條第一項前段，罰金罰鍰提高標準條例第一條前段、第二條，判決甲○○從事業
    務之人，因業務上之過失傷害人，處有期徒刑伍月，如易科罰金，以佰元折算
    壹日。其認事用法，核無違誤。上訴意旨，仍執陳詞，任意指摘原判決不當，為
    無理由，應予駁回。被告未曾受有期徒刑以上刑之宣告，此有前科資料表可按，
    又被告已與被害人達成和解，此有和解書可憑，本院認對被告所宣告之刑，以暫
    不執行為適當，爰宣告緩刑三年。
據上論斷，應依刑事訴訟法第三百六十八條，刑法第七十四條第一款判決如主文。
本案經檢察官彭坤業到庭執行職務。
中      華      民      國    九十一    年      十   月     十一     日
                              臺灣高等法院刑事交通法庭
                                  審判長法  官  陳  貽  男
                                        法  官  王  炳  梁
                                        法  官  李  世  貴
右正本證明與原本無異。
不得上訴。
                                        書記官  黃  嬿  婉
中      華      民      國    九十一    年      十      月     十四     日
附錄：本案論罪科刑法條全文
刑法第二百八十四條
因過失傷害人者，處六月以下有期徒刑、拘役或五百元以下罰金。致重傷者，處一年
以下有期徒刑、拘役或五百元下罰金。
從事業務之人，因業務上之過失傷害人者，處一年以下有期徒刑、拘役或一千元以下
罰金。致重傷者，處三年以下有期徒刑、拘役或二千元以下罰金。
